# Reuniões

Documento com o resumo das reuniões antes de começar as Sprints

## Histórico de Revisão

| Data | Versão | Descrição | Autor(es)|
|:----:|:------:|:---------:|:--------:|
| 21/08/21 | 0.1 | Criação do formato das reuniões | [Ivan Diniz Dobbin](https://github.com/darmsDD) |
| 21/08/21 | 0.2 | Adiciona até a 9ª reunião | [Ivan Diniz Dobbin](https://github.com/darmsDD) |
| 22/08/21 | 0.3 | Adiciona a 10ª reunião | [Ivan Diniz Dobbin](https://github.com/darmsDD) |
| 23/08/21 | 0.4 | Adiciona a 11ª e a 12ª reunião e acrescenta o histórico de revisão | [Ivan Diniz Dobbin](https://github.com/darmsDD) |
| 29/08/21 | 0.5 | Adiciona a 13ª reunião e atualiza a 12ª reunião |[Ivan Diniz Dobbin](https://github.com/darmsDD)|



## 0 - Apresentações

**O que foi abordado**: 

- Apresentação dos membros da equipe
- Foi solicitado aos membros que preenchessem as planilhas sobre tabela de horários e quadro de conhecimentos
- João Gabriel Rossi de Borba explicou como deveriam ser preenchidas as planilhas mencionadas no item acima e que as planilhas de tecnologias poderiam sofrer mudanças(com a inserção de outra tecnologia por exemplo)
- Ivan Diniz Dobbin explicou brevemente sobre ágil e disse que criaria um canal na ferramenta Discord para ser usado nas próximas reuniões
- Equipe de EPS tentou esclarecer dúvidas de como aconteceria a disciplina

**Dificuldades**: 

- Nenhuma

**Data** : 27/07/21

**Dúvidas da reunião**

- Ainda falta esclarecimento de como funcionará a matéria, usaremos as metodologias como Lean Inception e Ágil juntas ou não? 
- Qual metodologia Ágil, se formos usar? 
  Provavelmente SCRUM, mas não há certeza.

**Meio de comunicação**:
Jitsi Meet

**Tabela de Participação**:

|Membros|Participou|Justificativa para falta|
|:------:| :--------: | :--------: | 
|João Gabriel Rossi de Borba | :white_check_mark: | |
|João Matheus de Sousa Rodrigues | :white_check_mark: | |
|Paulo Vítor Coelho da Rocha | :white_check_mark: | |
|Ivan Diniz Dobbin | :white_check_mark: | |
|Filipe Pereira Fortes | :white_check_mark:| |
|Lorenzo de Lima Alves dos Santos | :white_check_mark:| |
|Gabriel Marcolino Rodrigues | :white_check_mark: | |
|Carlos Eduardo Miranda Roriz | :x: | Nenhuma |


## 1 - Cliente 1

**O que foi abordado**: 

- Foi realizada a reunião dos times 6 e 7 com os clientes. A gravação se encontra no drive na pasta REUNIÕES.
- Anotado os requisitos iniciais do projeto:
    - Atividade de guarda documental de toda produção arquivística da PC-GO. Atendem todas as delegacias na função de guarda de docs, processo e frequência dos servidores. Controle precário das informações.
    - Recebe tudo a partir do SEI, programa de comunicação do estado que não possui a ferramenta de arquivar/armazenar documentos o que dificulta e fragiliza guardar e pesquisar esses documentos.
    - Nome do cliente: BRUNO GARAJAU PIMENTA
- Links relacionados: 
    - https://softwarepublico.gov.br/social/profile/sei
    - https://institutodeidentificacao.policiacivil.go.gov.br/
    - https://github.com/fga-eps-mds/2020-2-SiGeD

**Dificuldades**: 

- Como a reunião foi com 2 equipes diferentes, tivemos dificuldades em esclarecer melhor os requisitos do produto.

**Data** : 06/08/2021 de 16:00 até às 18:10

**Dúvidas da reunião**: Nenhuma

**Meio de comunicação**: Jitsi Meet

**Tabela de Participação**:

|Membros|Participou|Justificativa para falta|
|:------:| :--------: | :--------: | 
|João Gabriel Rossi de Borba | :white_check_mark: | |
|João Matheus de Sousa Rodrigues | :white_check_mark: | |
|Paulo Vítor Coelho da Rocha | :white_check_mark: | |
|Ivan Diniz Dobbin | :white_check_mark: | |
|Filipe Pereira Fortes | :x:| Avisou previamente que teria aula nesse horário |
|Lorenzo de Lima Alves dos Santos | :white_check_mark:| |
|Gabriel Marcolino Rodrigues | :white_check_mark: | |
|Carlos Eduardo Miranda Roriz | :white_check_mark: | |

## 2 - Treinamento Lean Inception Parte 1

**O que foi abordado**: 

- Treinamento Lean inception até os trade-offs, o organizador foi Ivan Diniz Dobbin.

**Dificuldades** :

- Criada uma agenda burnup que não foi concluída a tempo. 
- Membro Carlos faltou novamente, não houve comunicação por sua parte.


**Agenda BurnUp**

|Atividade| |   |  |   |  | |  |  |  |
|:---: | :---: | :---:  | :---: | :---: | :---: |:---: | :---: | :---: | :---: |
|Jornadas de Usuário| | | | | | | | | |
|Criação de Personas| | | | | | | | | |
|Entendendo os TRADE-OFFS| | | | | | | | | :white_check_mark: |
|Esclarecendo Objetivos do produto| | | | | | | | :white_check_mark: | |
|O produto É - Não É - Faz -Não faz| | | | | | | :white_check_mark: | | |
|Visão do produto| | | | | :white_check_mark: | | | | |
|Intro| |:white_check_mark: | | | | | | | |
| |20:00 | 20:15| 20:30| 20:45| 21:00 |21:15 | 21:30| 21:45| 22:00 |
| | || | |  | | | |    :arrow_up: |



**Data** : 27/07/21

**Dúvidas da reunião**

- Ainda falta esclarecimento de como funcionará a matéria, usaremos as metodologias como Lean Inception e Ágil juntas ou não? 
- Qual metodologia Ágil, se formos usar? 
  Provavelmente SCRUM, mas não há certeza.

**Meio de comunicação**: Jitsi Meet

**Tabela de Participação**:

|Membros|Participou|Justificativa para falta|
|:------:| :--------: | :--------: | 
|João Gabriel Rossi de Borba | :white_check_mark: | |
|João Matheus de Sousa Rodrigues | :white_check_mark: | |
|Paulo Vítor Coelho da Rocha | :white_check_mark: | |
|Ivan Diniz Dobbin | :white_check_mark: | |
|Filipe Pereira Fortes | :white_check_mark:| |
|Lorenzo de Lima Alves dos Santos | :white_check_mark:| |
|Gabriel Marcolino Rodrigues | :white_check_mark: | |
|Carlos Eduardo Miranda Roriz | :x: | Nenhuma |

## 3 - Treinamento Lean Inception Parte 2

**O que foi abordado**: 

- Treinamento Lean inception de criação de personas até brainstorm de funcionalidades, o organizador foi Ivan Diniz Dobbin.
- Agenda burnup concluída.


**Dificuldades** :

- Membro Carlos faltou novamente, avisou que estaria viajando durante a semana do dia 2 ao dia 9 de agosto

**Agenda BurnUp**

|Atividade| |   |  |   | |
|:---: | :---: | :---:  | :---: | :---: | :---:
|Brainstorm de funcionalidades| | | | | :white_check_mark:| 
|Brainstorm de funcionalidades| | | | :white_check_mark:| | 
|Jornadas de Usuário| |  | :white_check_mark:| | | 
|Criação de Personas| |:white_check_mark: | | | | 
| |20:00 | 20:30| 21:00| 21:30| 22:00
| | | | | | :arrow_up: |



**Data** : 03/08/2021 de 20:00 até às 22:00

**Dúvidas da reunião**

- Nenhuma

**Meio de comunicação**: Discord

**Tabela de Participação**:

|Membros|Participou|Justificativa para falta|
|:------:| :--------: | :--------: | 
|João Gabriel Rossi de Borba | :white_check_mark: | |
|João Matheus de Sousa Rodrigues | :white_check_mark: | |
|Paulo Vítor Coelho da Rocha | :white_check_mark: | |
|Ivan Diniz Dobbin | :white_check_mark: | |
|Filipe Pereira Fortes | :white_check_mark:| |
|Lorenzo de Lima Alves dos Santos | :white_check_mark:| |
|Gabriel Marcolino Rodrigues | :white_check_mark: | |
|Carlos Eduardo Miranda Roriz | :x: | Avisou que estaria viajando do dia 2 ao dia 9 de Agosto |


## 4 - Treinamento Lean Inception Parte 3

**O que foi abordado**: 

- Treinamento Lean inception de Revisão Técnica, de negócio e de UX até o Canvas MVP, o organizador foi Ivan Diniz Dobbin.


**Dificuldades** :

- Membro Carlos faltou novamente, estava viajando.

**Agenda BurnUp**

|Atividade| |   |  |   |
|:---: | :---: | :---:  | :---: | :---: |
|Canvas MVP| | | | :white_check_mark:| 
|Sequenciador| |  | :white_check_mark:| | | 
|Revisão Técnica, de negócio e de UX| |:white_check_mark: | | |  
| |20:00 | 20:45| 21:30| 22:15|
| |      |      |      |:arrow_up:| 


**Data** : 05/08/2021 de 20:00 até às 21:30

**Dúvidas da reunião**

- Nenhuma

**Meio de comunicação**: Discord

**Tabela de Participação**:

|Membros|Participou|Justificativa para falta|
|:------:| :--------: | :--------: | 
|João Gabriel Rossi de Borba | :white_check_mark: | |
|João Matheus de Sousa Rodrigues | :white_check_mark: | |
|Paulo Vítor Coelho da Rocha | :white_check_mark: | |
|Ivan Diniz Dobbin | :white_check_mark: | |
|Filipe Pereira Fortes | :white_check_mark:| |
|Lorenzo de Lima Alves dos Santos | :white_check_mark:| |
|Gabriel Marcolino Rodrigues | :white_check_mark: | |
|Carlos Eduardo Miranda Roriz | :x: | Avisou que estaria viajando do dia 2 ao dia 9 de Agosto |

## 5 - Treinamento Ágil

**O que foi abordado**: 

- Treinamento sobre metodologias ágeis, foi explicado sobre scrum, xp e kanban. Foi esclarecido como utilizaremos essas metodologias para desenvolver o projeto. Esse treinamento foi dado por Ivan Diniz.

**Dificuldades**: 

- Nenhuma

**Data** : 07/08/2021 de 11:00 a 12:00.

**Observação**: A presença no treinamento não era obrigatória, caso a pessoa soubesse sobre Ágil não era necessário vir.

**Dúvidas da reunião**: Nenhuma

**Meio de comunicação**: Discord

**Tabela de Participação**:

|Membros|Participou|Justificativa para falta|
|:------:| :--------: | :--------: | 
|João Gabriel Rossi de Borba | :x: | Presença não era obrigatória|
|João Matheus de Sousa Rodrigues | :x: | Presença não era obrigatória|
|Paulo Vítor Coelho da Rocha | :white_check_mark: | |
|Ivan Diniz Dobbin | :white_check_mark: | |
|Filipe Pereira Fortes | :white_check_mark: |  |
|Lorenzo de Lima Alves dos Santos | :white_check_mark:| |
|Gabriel Marcolino Rodrigues | :white_check_mark: | |
|Carlos Eduardo Miranda Roriz | :x: | Presença não era obrigatória|


## 6 - Treinamento Git

**O que foi abordado**: 

- Treinamento sobre git, foi explicado sobre branchs, commits, pull request e issues. Esse treinamento foi dado por Paulo Vitor Rocha.

**Dificuldades**: Nenhuma

**Data** : 08/08/2021 de 11:00 a 12:00

**Observação**: A presença no treinamento não era obrigatória, caso a pessoa soubesse sobre git não era necessário vir.

**Dúvidas da reunião**: Nenhuma

**Meio de comunicação**: Discord

**Tabela de Participação**:

|Membros|Participou|Justificativa para falta|
|:------:| :--------: | :--------: | 
|João Gabriel Rossi de Borba | :x: | Presença não era obrigatória|
|João Matheus de Sousa Rodrigues | :x: | Presença não era obrigatória|
|Paulo Vítor Coelho da Rocha | :white_check_mark: | |
|Ivan Diniz Dobbin | :white_check_mark: | |
|Filipe Pereira Fortes | :white_check_mark: |  |
|Lorenzo de Lima Alves dos Santos | :white_check_mark:| |
|Gabriel Marcolino Rodrigues | :white_check_mark: | |
|Carlos Eduardo Miranda Roriz | :x: | Presença não era obrigatória|

## 7 - Treinamento Django Rest

**O que foi abordado**: 

- Treinamento sobre Django Rest que foi ministrado por João Gabriel Rossi. Foi explicado o que é e como funciona essa ferramenta.

**Dificuldades**: Demora na hora de instalar alguns pacotes, alguns membros estavam no windows enquanto outros estavam no linux.

**Data** : 11/08/2021 de 18:00 a 20:00

**Observação**: A presença no treinamento não era obrigatória, caso a pessoa soubesse sobre Django Rest não era necessário vir.

**Dúvidas da reunião**: Nenhuma

**Meio de comunicação**: Discord

**Tabela de Participação**:

|Membros|Participou|Justificativa para falta|
|:------:| :--------: | :--------: | 
|João Gabriel Rossi de Borba | :white_check_mark: | |
|João Matheus de Sousa Rodrigues | :x: | Participação não era obrigatória |
|Paulo Vítor Coelho da Rocha | :white_check_mark: | |
|Ivan Diniz Dobbin | :white_check_mark: | |
|Filipe Pereira Fortes | :white_check_mark: |  |
|Lorenzo de Lima Alves dos Santos | :white_check_mark:| |
|Gabriel Marcolino Rodrigues | :white_check_mark: | |
|Carlos Eduardo Miranda Roriz |:white_check_mark: | |

## 8 - Cliente 2

**O que foi abordado**: 

O encontro foi definido por 2 partes:

- Na primeira parte tiramos dúvidas em relação ao que nos foi passado pelo cliente, segue as perguntas e respostas abaixo:
    - Pesquisa é restrita aos usuários ou é aberta?
        - Fechada ao arquivo geral
        - Apenas bruno pode editar
        - Administrador pode criar senhas
        - Perfil de inserir, de leitura e ADM
        - Internet
        - Tipos diferentes de usuário

    - Verbos do sistema:
        - Receber: 
            - Níveis de cadastro, o que pode cadastrar. Cada tipo arquivo possui um tipo de cadastro, possivelmente 4 arquivos
            - Dados em um formulário
            - Administrador pode incluir em qualquer tempo a tipologia e a temporalidade
            - Administrador pode alterar informacoes x e y, depende da escolha do cliente (delegacia, sexo, etc)
            - Documento ou é do servidor, ou da delegacia
        - Etiquetar: 
            - 3 a 4 informações com número da caixa, prateleira, estante
        - Guardar: 
            - Quais são as localizações, todos os documentos tem data para serem eliminados?
            - Existem documentos permanentes
        - Eliminar: 
            - Fazer a conta dos documentos a serem eliminados, quais podem já ser eliminados, etc
            - Pesquisa retorna todos os documentos a serem eliminados
            - Eliminar é apenas físico, as informações se mantém
        - Pesquisar: Quais são as "abas".
            - Autocomplete para usuários
            - Pesquisa feita a partir dos dados cadastrados
        - Encaminhar: Encaminhar por onde, e-mail, whatsapp, etc.
            - Apenas um campo de preenchimento, não precisa enviar realmente.

    - O que seriam essas estatísticas numéricas e como seriam apresentadas.
        - Quantos documentos arquivados no ano ou mês x, quantidade de documentos
    - Que tipo de configurações.
        - Administrador  poder alimentar novos dados, como temporalidade, incluir novos usuários, mudar senha, etc
    - Como desejam que seja feito o cadastro
        - Pelo bruno, podendo escolher as permissões de visualizar e alimentar

- Na segunda parte foi verificado se os elementos realizados da lean inception estavam de acordo com o que o usuário desejava. Aconteceu 1 ou 2 modificações, porém a maioria dos elementos estavam corretos. Também foi possível pegar os 3 principais objetivos do produto com o cliente.


**Dificuldades**:

- A primeira parte da reunião demorou mais que o esperado, então houve um tempo mais curto para verificar os elementos do lean, porém foi verificado tudo que era necessário.
- Faltou o entendimento que reuniões do meets só poderiam durar 1 hora e assim foi necessário mover todos os participantes para uma reunião do meets.


**Data** : 13/08/2021 de 16:00 até às 17:30

**Dúvidas da reunião**: Nenhuma

**Meio de comunicação**: Meet na primeira hora e Jitsi na meia hora final

**Tabela de Participação**:

|Membros|Participou|Justificativa para falta|
|:------:| :--------: | :--------: | 
|João Gabriel Rossi de Borba | :white_check_mark: | |
|João Matheus de Sousa Rodrigues | :white_check_mark: | |
|Paulo Vítor Coelho da Rocha | :white_check_mark: | |
|Ivan Diniz Dobbin | :white_check_mark: | |
|Lorenzo de Lima Alves dos Santos | :white_check_mark:| |
|Gabriel Marcolino Rodrigues | :white_check_mark: | |
|Carlos Eduardo Miranda Roriz |:white_check_mark: | |


## 9 - Cliente 3

**O que foi abordado**: 

- Reunião com o cliente para validar o canvas mvp. O canvas mvp foi aprovado, porém o cliente pediu que no próximo incremento tenham as funcionalidades relacionadas ao administrador como configurações de usuário.


**Dificuldades**: 

- Houve um atraso do cliente então a reunião das 15 horas começou às 16.
- Por essa mudança alguns membros que estavam às 15 não puderam participar às 16, como Ivan Diniz Dobbin.

**Data** : 16/08/2021 de 15:00 até às 17:00

**Dúvidas da reunião**: Nenhuma

**Meio de comunicação**: Jitsi Meet

**Tabela de Participação**:

|Membros|Participou|Justificativa para falta|
|:------:| :--------: | :--------: | 
|João Gabriel Rossi de Borba | :white_check_mark: | |
|João Matheus de Sousa Rodrigues | :white_check_mark: | |
|Paulo Vítor Coelho da Rocha | :white_check_mark: | |
|Ivan Diniz Dobbin | :x: | Era horário de aula |
|Lorenzo de Lima Alves dos Santos | :x:| Era horário de aula |
|Gabriel Marcolino Rodrigues | :white_check_mark: | |
|Carlos Eduardo Miranda Roriz | :x: | Era horário de aula |

## 10 - Cliente 4

**O que foi abordado**: 

- Realizamos uma reunião com o cliente e o professor, no qual foi descartado a ideia de aproveitar o banco de dados do SIGED. 
- Tiramos algumas dúvidas em relação ao projeto
    - Somente o administrador pode editar os arquivos registrados?
        - Não, membros do arquivo também podem alterar, porém membros externos não podem.
    - Necessidade de página de fácil acesso aos arquivos encaminhados.
        - Essa página não é necessária, porém o cliente pediu uma página para cadastrar e alterar a temporalidade dos documentos.



**Dificuldades**: Nenhuma

**Data** : 20/08/2021 de 16:00 até às 17:00

**Dúvidas da reunião**: Nenhuma

**Meio de comunicação**: Jitsi Meet

**Tabela de Participação**:

|Membros|Participou|Justificativa para falta|
|:------:| :--------: | :--------: | 
|João Gabriel Rossi de Borba | :white_check_mark: | |
|João Matheus de Sousa Rodrigues | :white_check_mark: | |
|Paulo Vítor Coelho da Rocha | :white_check_mark: | |
|Ivan Diniz Dobbin | :white_check_mark:  |  |
|Lorenzo de Lima Alves dos Santos | :white_check_mark: |  |
|Gabriel Marcolino Rodrigues | :white_check_mark: | |
|Carlos Eduardo Miranda Roriz | :x: | Nenhuma |


## 11 - Início da criação das histórias de usuário

**O que foi abordado**: 

- Foi iniciado a criação das histórias de usuário. 
- Os membros de EPS iniciaram a criação para guiar os membros de MDS.
- Após a criação de algumas histórias por EPS como guia, MDS tomou o controle e começaram a criar as histórias com apenas algumas dicas por parte de EPS.
- Foi concordado que até terça-feira(24/08/2021) as histórias de usuário estariam prontas.


**Dificuldades**: Nenhuma

**Data** : 22/08/2021 de 11:00 até às 13:20

**Dúvidas da reunião**: Nenhuma

**Meio de comunicação**: Jitsi Meet

**Tabela de Participação**:

|Membros|Participou|Justificativa para falta|
|:------:| :--------: | :--------: | 
|João Gabriel Rossi de Borba | :white_check_mark: | |
|João Matheus de Sousa Rodrigues | :white_check_mark: | |
|Paulo Vítor Coelho da Rocha | :white_check_mark: | |
|Ivan Diniz Dobbin | :white_check_mark:  |  |
|Lorenzo de Lima Alves dos Santos | :white_check_mark: |  |
|Gabriel Marcolino Rodrigues | :white_check_mark: | |
|Carlos Eduardo Miranda Roriz | :x: | Nenhuma |


## 12 - Discussão com o professor

**O que foi abordado**: 

- Foi validado com o professor a Lean Inception, que mostrou alguns pontos que necessitam correção, como as métricas e resultados que deveriam ser alteradas para 1 pessoa ou no máximo 2 usando o produto. 
- Foi discutido a questão da presença do membro 
Carlos Eduardo Miranda Roriz, que inclusive chegou atrasado para a reunião.
- O membro Carlos pareceu disposto a mudar e a equipe discutiu como pode melhorar a comunicação.
  - Carlos disse não acessar muito o telegram, assim foi criado um grupo no whatsapp também no qual será mandado as datas das reuniões. 


**Dificuldades**: Carlos chegou atrasado para a reunião. Ele avisou perto da hora que tinha reunião de outra matéria.

**Data** : 23/08/2021 de 12:00 até às 13:00

**Dúvidas da reunião**: Nenhuma

**Meio de comunicação**: Jitsi Meet

**Tabela de Participação**:

|Membros|Participou|Justificativa para falta|
|:------:| :--------: | :--------: | 
|João Gabriel Rossi de Borba | :white_check_mark: | |
|João Matheus de Sousa Rodrigues | :white_check_mark: | |
|Paulo Vítor Coelho da Rocha | :white_check_mark: | |
|Ivan Diniz Dobbin | :white_check_mark:  |  |
|Lorenzo de Lima Alves dos Santos | :white_check_mark: |  |
|Gabriel Marcolino Rodrigues | :white_check_mark: | |
|Carlos Eduardo Miranda Roriz | :white_check_mark: | |

## 13 - Cliente 5

**O que foi abordado**: 

- Foi validado com o cliente o protótipo de baixa fidelidade e a alteração das métricas e resultados no Canvas MVP que foi realizada a pedido do professor em [12 - Discussão com o professor](#12-discussao-com-o-professor).
- Foi explicado melhor a funcionalidade de criar campos e esta será adicionada no backlog, PBB e possivelmente na Lean Inception.

**Dificuldades**: Nenhuma

**Data** : 27/08/2021 de 16:00 até às 17:00

**Dúvidas da reunião**: Nenhuma

**Meio de comunicação**: Jitsi Meet

**Tabela de Participação**:

|Membros|Participou|Justificativa para falta|
|:------:| :--------: | :--------: | 
|João Gabriel Rossi de Borba | :white_check_mark: | |
|João Matheus de Sousa Rodrigues | :white_check_mark: | |
|Paulo Vítor Coelho da Rocha | :white_check_mark: | |
|Ivan Diniz Dobbin | :white_check_mark:  |  |
|Lorenzo de Lima Alves dos Santos | :white_check_mark: |  |
|Gabriel Marcolino Rodrigues | :white_check_mark: | |
|Carlos Eduardo Miranda Roriz | :x: | Avisou no dia seguinte que teve um imprevisto |

